臺灣臺南地方法院刑事判決
110年度交訴字第179號
公  訴  人  臺灣臺南地方檢察署檢察官
被      告  陸海清



上列被告因公共危險等案件，經檢察官提起公訴（110年度撤緩
偵字第259號），被告於本院準備程序中，就被訴事實為有罪之
陳述，經本院合議庭裁定由受命法官獨任進行簡式審判程序，並
判決如下：
    主  文
陸海清犯肇事致人傷害逃逸罪，處有期徒刑陸月，如易科罰金，
以新臺幣壹仟元折算壹日。
    事  實
一、陸海清於民國109年5月4日23時36分許，騎乘車牌號碼000-0
    00號普通重型機車，沿臺南市北區北園街87巷由西往東方向
    直行，行駛至臺南市北區北園街87巷151弄與北園街87巷交
    岔路口，欲左轉北園街87巷151弄繼續行駛時，本應注意車
    前狀況，減速慢行，且依當時天候晴，夜間有照明，路面乾
    燥無缺陷且無障礙物、視距良好，並無不能注意之情事，竟
    疏未注意即貿然左轉，適有曾雅惠騎乘車牌號碼000-0000號
    普通重型機車搭載曾雅玲，沿臺南市北區北園街87巷151弄
    由北往南直行至該處，因閃避不及而發生碰撞，致曾雅惠人
    車倒地，曾雅惠因此受有左髖及左膝挫傷、左膝部擦傷；曾
    雅玲則受有左側足部及足踝挫傷等傷害（所涉過失傷害罪嫌
    部分，另由檢察官為不起訴處分確定）。詎陸海清於肇事後
    ，明知曾雅惠、曾雅玲已人車倒地，可預見曾雅惠、曾雅玲
    因其肇事行為而受有傷害，竟未報警處理，亦未對其等施以
    必要之救護或送醫救治，反基於肇事逃逸之犯意，騎乘前揭
    車輛逃逸。嗣因曾雅玲報警處理，經警調閱路口監視錄影畫
    面，始循線查悉上情。
二、案經曾雅惠、曾雅玲告訴及臺南市政府警察局第五分局報告
    臺灣臺南地方檢察署檢察官偵查起訴。
　　理  由
一、按被告陸海清所犯為死刑、無期徒刑、最輕本刑3年以上有
    期徒刑以外之罪，亦非高等法院管轄之第一審案件，其於準
    備程序中就被訴事實為有罪之陳述，經告知簡式審判程序之
    旨，並聽取檢察官及被告之意見後，本院合議庭依刑事訴訟
    法第273條之1第1項規定裁定進行簡式審判程序，是本案之
    證據調查，依同法第273條之2規定，不受同法第159條第1項
    、第161條之2、第161條之3、第163條之1及第164條至第170
    條所規定證據能力認定及調查方式之限制，合先敘明。
二、上揭犯罪事實，業據被告陸海清於本院準備程序及簡式審判
    程序中均坦承犯行（本院卷第33、44頁），核與證人即告訴
    人曾雅惠、曾雅玲於警詢及偵查中之證述（警卷第4至7頁、
    偵卷第11至13頁）相符，並有告訴人曾雅惠、曾雅玲之奇美
    醫療財團法人奇美醫院診斷證明書2份、道路交通事故現場
    圖、道路交通事故調查表㈠㈡、現場照片11張、監視器錄影畫
    面擷取照片8張及監視錄影光碟1片、車號000-000號普通重
    型機車照片8張、臺南市○○○○○○○○○○○○○○○道路○○○○○○○○○○○○
    ○號查詢汽車駕駛人及機車駕駛人資料2張、檢察官109年6月
    11日勘驗筆錄、臺南市車輛行車事故鑑定委員會109年8月24
    日南市交鑑字第1091037796號函檢送南鑑0000000案鑑定意
    見書1份等在卷（警卷第34至35頁、第8至10頁、第16至25頁
    、第30至33頁、第12頁；偵卷第7至8頁、第12頁、調偵卷第
    7至8頁）可按，足認被告上開任意性之自白與事實相符，堪
    以採信。綜上，本案事證明確，被告犯行洵堪認定，應依法
    論科。
三、論罪科刑
㈠、按行為後法律有變更者，適用行為時之法律。但行為後之法
    律有利於行為人者，適用最有利於行為人之法律，刑法第2
    條第1項定有明文。查被告行為後，刑法第185條之4規定於1
    10年5月28日修正公布，並自同年月30日生效施行，修正前
    該條規定：「駕駛動力交通工具肇事，致人死傷而逃逸者，
    處1年以上7年以下有期徒刑。」，修正後則規定：「駕駛動
    力交通工具發生交通事故，致人傷害而逃逸者，處6月以上5
    年以下有期徒刑；致人於死或重傷而逃逸者，處1年以上7年
    以下有期徒刑。犯前項之罪，駕駛人於發生交通事故致人死
    傷係無過失者，減輕或免除其刑。」，新法就被害人受傷程
    度為普通傷害之情形，法定刑為6月以上5年以下有期徒刑；
    僅在被害人死亡或重傷之情形，法定刑方為1年以上7年以下
    有期徒刑。本案告訴人受有前述傷勢，未達重傷程度，修正
    後刑法第185條之4第1項前段之法定刑較輕，較有利被告，
    經比較新舊法結果，依刑法第2條第1項但書規定，應適用最
    有利於被告之修正後刑法第185條之4第1項前段規定論處。
    是核被告所為，係犯刑法第185條之4第1項前段之肇事致人
    傷害逃逸罪。
㈡、爰審被告因過失駕駛行為肇事後，對告訴人所受傷害有所預
    見，竟未採取即時之救護作為或其他必要措施，擅自逃離肇
    事現場，見其法紀觀念薄弱，行為可議，惟念其犯後坦承犯
    行，其犯罪情節尚非嚴重、並業與告訴人成立調解，賠償其
    損害，告訴人並就過失傷害部分撤回告訴（調偵卷第2至3頁
    ），兼衡被告自述高職畢業之智識程度、從事臨時工、月收
    入約新臺幣2萬多元、獨居等一切情狀，量處如主文所示之
    刑，並諭知如易科罰金之折算標準。
據上論斷，應依刑事訴訟法第273條之1第1項、第299條第1項前
段，刑法第2條第1項但書、第185 條之4、第41條第1項前段，判
決如主文。
本案經檢察官張芳綾提起公訴，檢察官李佳潔到庭執行職務。
中　　華　　民　　國　　110 　年　　12　　月　　29　　日
                  刑事第六庭  法　官　高如宜
以上正本證明與原本無異                                  如不服本判決應於收受本判後20日內向本院提出上訴書狀，並應
敘述具體理由。其未敘述上訴理由者，應於上訴期間屆滿後20日
內向本院補提理由書狀（均須按他造當事人之人數附繕本）「切
勿逕送上級法院」。
                              書記官　蔡雅惠
中　　華　　民　　國　　110 　年　　12 　月　　29　　日
附錄本案論罪科刑法條全文：
中華民國刑法第185條之4
駕駛動力交通工具發生交通事故，致人傷害而逃逸者，處6月以
上5年以下有期徒刑；致人於死或重傷而逃逸者，處1年以上7年
以下有期徒刑。
犯前項之罪，駕駛人於發生交通事故致人死傷係無過失者，減輕
或免除其刑。